【裁判字號】    99,台抗,175
【裁判日期】    990225
【裁判案由】    傷害致人於死聲請再審
【裁判全文】
最高法院刑事裁定              九十九年度台抗字第一七五號
抗  告  人  乙○○
            甲○○
上列抗告人等因傷害致人於死案件，不服台灣高等法院中華民國
九十八年十一月十一日駁回聲請再審之裁定（九十八年度聲再字
第四一四號），提起抗告，本院裁定如下：
    主  文
抗告駁回。
    理  由
按刑事訴訟法第四百二十條第一項第六款所稱「發見確實之新證
據」，係指該項證據，事實審法院於判決前因未經發見，不及調
查斟酌，至其後始行發見者而言，若判決前已經當事人提出或聲
請調查之證據，經原法院捨棄不採者，即非屬「發見確實之新證
據」，不得據為聲請再審之原因。本件抗告人乙○○、甲○○經
原審法院九十七年度重上更(三)字第一四五號判決論處共同傷害人
之身體，因而致人於死罪刑，並經本院從程序上駁回其上訴在案
（九十八年度台上字第五七六四號）。抗告人等提出原卷內乙○
○於民國八十九年十二月二十日之警詢筆錄，及主張原審法院更
二審於九十六年十一月九日勘驗現場情形，謂係發見新證據，依
刑事訴訟法第四百二十條第一項第六款向原審聲請再審。惟查原
確定判決業已審酌上開警詢筆錄在案，並依嗣於九十七年十二月
十日更三審履勘現場情形，指駁抗告人等所辯各節，有原確定判
決可稽（見第十七頁末行至第十八頁）。揆諸首揭說明，該警詢
筆錄及更二審之現場勘驗情形，均非「發見確實之新證據」之屬
。原裁定因予駁回抗告人等再審之聲請，經核於法並無不合。抗
告意旨仍執抗告人等聲請再審狀所載事由，指摘原裁定不當，為
無理由，均應駁回。
再按送達於在監獄之人，應囑託該監獄長官為之，刑事訴訟法第
五十六條第二項規定甚明。抗告人甲○○已於九十八年十一月十
八日入監服刑，有台灣高等法院在監在押全國紀錄表可資調閱。
原審向甲○○住所送達原裁定正本，由其父陳李木於九十八年十
一月二十日代為收受，有送達證書在卷可稽，揆諸前開規定，自
不生送達之效力。原審嗣已囑託監獄長官送達原裁定，由甲○○
於九十九年一月四日收受，亦有送達證書在卷為憑。是則原審以
甲○○之父已於九十八年十一月二十日代收送達原裁定正本，其
迄九十八年十二月二日始提起抗告，已逾抗告期間而於九十八年
十二月七日裁定抗告駁回，此項裁定即不生效力。本院仍應就甲
○○對原審駁回其聲請再審之裁定所提抗告，為實體上之裁定，
併此敘明。
據上論結，應依刑事訴訟法第四百十二條，裁定如主文。
中    華    民    國  九十九  年    二    月  二十五  日
                      最高法院刑事第十庭
                          審判長法官  花  滿  堂
                                法官  黃  正  興
                                法官  陳  東  誥
                                法官  林  錦  芳
                                法官  洪  昌  宏
本件正本證明與原本無異
                                      書  記  官
中    華    民    國  九十九  年    三    月    一    日
                                                     m

司法院資訊處製作；財團法人民間司法改革基金會備份。
